【裁判字號】    94,保險,34
【裁判日期】    950227
【裁判案由】    損害賠償
【裁判全文】
臺灣彰化地方法院民事判決      94年度保險字第34號
原      告  新光產物保險股份有限公司臺中分公司
法定代理人  丁○○
訴訟代理人  甲○○
被      告  乙○○
                    （另案在臺灣雲林監獄執行中）
訴訟代理人  丙○○
上列當事人間請求損害賠償事件，本院於民國95年2月17日辯論
終結，判決如下：
    主      文
被告應給付原告新臺幣壹佰肆拾壹萬壹仟參佰零伍元，及自民國
九十四年八月二十四日起至清償日止按年息百分之五計算之利息
。
訴訟費用由被告負擔。
原告以新臺幣肆拾柒萬元為被告供擔保後，得假執行；但被告如
以新臺幣壹佰肆拾壹萬壹仟參佰零伍元為原告預供擔保，得免為
假執行。
    事實及理由
一原告訴之聲明：如主文第1項所示，並願供擔保請准宣告假執
  行。陳述要領：原告與要保人汪宜燕就車牌號碼A5-8666號手
  動排檔普通小型車訂立強制汽車責任保險（下稱系爭契約），
  約定保險期間自民國93年6月23日起至94年6月23日止，如因汽
  車交通事故致受害人傷害或死亡者，不論加害人有無過失，請
  求權人得向保險人請求保險給付，其中體傷保險金額為新臺幣
  （下同）20萬元，死亡保險金額為140萬元。被告僅領有自動
  排檔普通小型車駕駛執照，竟於93年8月4日上午10時50分許，
  駕駛上開汽車在彰化縣田尾鄉○○路追撞邱樹生致死。原告已
  依強制汽車責任保險法規定給付保險金包括傷害醫療費用給付
  11,305元及死亡給付140萬元予邱樹生之遺屬，為此本於94年2
  月5日修正前該法第27條第4款代位請求權之法律關係，請求被
  告如數賠償保險金及法定遲延利息。
二被告答辯聲明：駁回原告之訴及假執行之聲請，如受不利判決
  ，願預供擔保請准宣告免假執行。陳述要領：對其持自動排檔
  車駕駛執照駕駛手動排檔車肇禍及原告給付遺屬之金額均不爭
  執。
三原告主張其與要保人汪宜燕訂立系爭契約，被告於保險期間持
  自動排檔普通小型車駕駛執照，駕駛車牌號碼A5-8666號手動
  排檔普通小型車，因而追撞邱樹生致死，原告已給付遺屬保險
  金共1,411,305元等情，業據原告提出保險資料查詢列印單、
  強制汽車責任保險領款收據暨同意書、被告之駕駛執照影本、
  車禍照片、員生醫院收據為證（本院94年度促字第18244號卷
  第4、7、10、11頁，本院卷第25至27頁），並經本院依被告之
  聲請調閱臺灣高等法院臺中分院94年度交上易字第699號被告
  過失致死刑事案件全卷提示兩造辯論，且為被告所不爭執（本
  院卷第37、53頁），堪信屬實。
四按被保險汽車發生汽車交通事故，加害人有違反道路交通管理
  處罰條例第21條之規定而駕車者，保險人仍應依強制汽車責任
  保險法規定給付保險金，但得在給付金額範圍內，向加害人求
  償，94年2月5日修正前強制汽車責任保險法第27條第4款定有
  明文；次按未依駕駛執照之持照條件規定駕車者，處6,000元
  以上12,000元以下罰鍰，並當場禁止其駕駛及扣留其車輛牌照
  ，道路交通管理處罰條例第21條第1項第11款亦有規定。被告
  未依駕駛執照之持照條件規定駕車因而肇禍致人於死，原告本
  於修正前強制汽車責任保險法第27條第4款代位權之法律關係
  向被告求償原告給付遺屬之保險金1,411,305元及自支付命令
  送達翌日即94年8月24日起至清償日止按年息5％計算之法定遲
  延利息，自屬有據，應予准許。兩造均陳明願供擔保以代釋明
  ，聲請宣告假執行或免為假執行，均核無不合，爰各酌定相當
  之擔保金額，併准許之。
五本件事證已臻明確，兩造其餘主張及舉證，核與判決結果無影
  響，不另論述。
據上論結，本件原告之訴為有理由，應依民事訴訟法第78條、第
390條第2項、第392條第2項，判決如主文。
中    華    民    國    95    年    2     月    27    日
                  民事第二庭    法  官  廖政勝
以上正本係照原本作成。
如對判決上訴，應於判決送達後20日內向本院提出上訴狀。
                                書記官  楊年雄
中    華    民    國    95    年    2     月    27    日


司法院資訊處製作；財團法人民間司法改革基金會備份。
